---
title: "Datenbanken - Aufgabe 1"
author: "Simon Schäfer"
date: "`r Sys.Date()`"
output: html_document
---

```{r setup, include=FALSE}
knitr::opts_chunk$set(echo = TRUE)

library(tidyverse)
library(DBI)

conn <- dbConnect(RSQLite::SQLite(), "aol.sqlite")
```

## Anfragen in natürlicher Sprache

### Was geschah 2006 in den USA?

* twitter wurde gegründet
  * nur 4 Suchanfragen, aber nichts hat mit dem Dienst zu tun
  * Wer hat sich dafür interessiert?
  * Wie viele waren andegemeldet?
* Google
  * 14523 einzigartige Suchen (aus 560388)
  * google war der meistgesuchte Begriff mit 332192 Anfragen (dann ebay, yahoo und myspace; sex+porn ergab nur ca. 25000 Querys)
  * Maps: 2868 Anfragen
    * Wie viele Leute suchen in der AOL-Suchmaschine Google (Maps)?
    * Wie oft suchen die Leute das? (Wechseln sie irgendwann oder speichern sich die Adresse?)
    * Welche anderen Suchmaschinen werden gesucht?
    * Welche Routenplaner werden gesucht? (z.B. mapquest.com)
* Facebook
  * 15012 Suchanfragen
  * Öffnung für 13+ jährige erst im August
* Blue-Rays wurden eingeführt
  * Welche Filem gab es als erstes?
  * Welche Filme wurden gesucht (obwohl es diese nicht auf BR gab)?
  * Welche Player gab es?
  * Was kosteten die? Haben Nutzer nach Sonderangeboten gesucht?
* P2P
  * Welche Netzwerke wurden gesucht?
  * Welche Torrents wurden gesucht?
  * Was suchten P2P Nutzer sonst so?
* E3
  * Welche Spiele wurden dort angekündigt?
  * Gab es Überraschungen?
  * Gibt es Peaks in den Suchen nach diesen Spielen davor / währenddessen / danach?
  * Gibt es Peaks für andere Spiele im gleichen Zeitraum? (Allgemeines Interesse gestiegen?)
  * Welche Plattformen waren vertreten?
  * Wer besuchte die E3?
  * Wer suchte nach E3 auf AOL (statt auf Google)?
  * Was suchten die Interessenten an der E3 noch?
  * Unterschieden diese Nutzer sich in ihrem weiteren Suchverhalten von anderen Nutzern?
  * Wie oft wurden die Stuioseiten in dem Zeitpunkt gesucht?
  * Wie oft wurde LA in dem Zeitraum gesucht?
  
* Wii
  * Welche Spiele gab es zu Release?
  * Wann wechselten die Suchen vom alten namen Revolution zum neuen Namen Wii?
  * Wie ist das im Vergleich zum Nintendo DS Light?
  
Interessantes nebenher:

* es gab schon Netflix
* 3000 scuhen nach Pokémon und Disney
  * vierte Anfrage zu Pokémon: pokemon porn -> toonaddict.com
* Der 17.5. ein Tag fast ohne Porno!
  * 14th UEFA Champions League Final: Barcelona beats Arsenal 2-1 at Saint-Denis
  * https://www.onthisday.com/date/2006/may/17

### Wie suchte man damals nach Orten oder Wegbeschreibungen?

Die Leute suchten mapquest.com und haben dann vermutlich da Routen geplant.

### Zehn analytische Fragen (und was wir uns erhoffen)

1. Wie viele Nutzer suchten nach der E3?
1. Wie sieht die zeitliche Verteilung der Suchanfragen aus?
1. Wie viele Nutzer suchten nach Titeln, die auf der E3 vertreten waren?
1. Wie sieht die zeitliche Verteilung der Suchanfragen aus?
1. Wie groß ist die Schnittmenge zwischen diesen Nutzern?
1. Was suchten diese Leute sonst charakteristisches?
1. Was unterschiedet sie in ihrem Suchverhalten von anderen Nutzern?
1. Suchten die Nutzer auch nach Google?
1. Über welche Anfragen landeten die Nutzer bei der E3 Seite (über Umwege)?
1. Hatte die E3 einen Einfluss auf Suchanfragen zu LA?
1. Korrelieren die Verkäufe der Spiele mit den Suchanfragen während der E3?
1. Für welche Plattformen waren die Spiele angekündigt?

### Datendesiderat klären

* Liste mit Spielen und deren Studios, die auf der E3 waren.
* Liste anderer bereits erschienener Spiele.
* Liste an PLattformen (PC, Nintendo DS, ...)
* Liste mit Verkaufszahlen

```{r cleanup, include=FALSE}
dbDisconnect(conn)
```